臺灣彰化地方法院員林簡易庭民事判決
110年度員簡字第169號
原      告  明台產物保險股份有限公司

法定代理人  長瀬耕一
訴訟代理人  陳韻文  
被      告  林敬斌    住○○市○○區○○里000鄰○○○路                          0段000號00樓之0

上列當事人間請求損害賠償事件，本院於民國110年8月2日言詞
辯論終結，判決如下：
    主  文
被告應給付原告新臺幣壹拾伍萬伍仟玖佰陸拾伍元及自民國一一
○年七月二十二日起至清償日止，按年息百分之五計算之利息。
訴訟費用新臺幣壹仟陸佰陸拾元由被告負擔。
本判決第一項得假執行；但被告如以新臺幣壹拾伍萬伍仟玖佰陸
拾伍元為原告預供擔保，得免為假執行。
   事實及理由
一、原告主張：林敬斌於民國108年5月23日1時51分許，因與訴
    外人胡淳慈有感情糾紛，竟故意將其所購之汽油潑灑停放在
    彰化縣○○鄉○○村○○○路0000巷0號、4號、6號、8號、10號、1
    4號、16號、18號、20號、22號、柳橋西路90-1巷12弄1號、
    2號、3號、4號、5號、6號社區(下稱系爭社區）地下室停車
    場通道之車牌號碼000-0000號自用小客車上，再以打火機點
    燃之方式縱火，該車起火後，迅速向外延燒至系爭社區，累
    燒波及由原告所承保訴外人賴冠霖所有之彰化縣○○鄉○○村○○
    ○路0000巷00弄0號建物(下稱系爭建物），造成系爭建物及
    建物內物品嚴重受損，因而支出修復費用155,965元，而該
    修復費用已由原告依保險契約賠付被保險人，爰依侵權行為
    損害賠償、保險代位、住宅火災及地震基本保險條款第40條
    之法律關係，提起本件訴訟等語。並聲明：如主文第1項聲
    明所示。
二、被告則以：同意賠償原告之請求等語。
三、得心證之理由：
    原告主張被告於前揭時地因縱火，造成系爭建物及建物內物
    品受損，修復費用為155,965元，已由原告依保險契約賠付
    被保險人等情，並提出本院109年度訴字第272號民事判決、
    公證結案報告書等件為證，而被告對此表示對於原告之請求
    沒有意見等語，本院審酌前揭事證，堪信原告上開主張為真
    ，從而，原告依侵權行為損害賠償、保險代位、住宅火災及
    地震基本保險條款第40條之法律關係，請求被告給付155,96
    5元及自起訴狀繕本送達翌日即110年7月22日起至清償日止
    ，按年息5%計算之利息，為有理由，應予准許。
四、本判決原告勝訴部分，係適用民事訴訟法第427條第1項簡易
    訴訟程序所為被告敗訴之判決，依同法第389條第1項第3款
    規定，應依職權宣告假執行。並依同法第392條第2項規定，
    依職權宣告被告如預供相當之擔保，得免為假執行。
五、訴訟費用負擔之依據：民事訴訟法第78條。
中　　華　　民　　國　　110 　年　　8 　　月　　16　　日
                  臺灣彰化地方法院員林簡易庭
                          法  官  楊鑫忠
以上正本係照原本作成。
如對本判決不服提起上訴，應於送達後20日內，向本院提出上訴
狀並表明上訴理由(須按對造人數附繕本) 。
中    華    民    國   110    年    8    月     16    日
　　　　　　　　　　　　　書記官  張清秀